# Учитесь, друзья!


**Ответьте на вопросы по тексту**.

</br>
1. Διὰ τί οὐ πρέπει τοὺς πόνους φεύγειν;

```{r}
check_question(answer = "ὅτι οὐδεὶς παιδεύει μᾶλλον ἢ ὁ τοῦ βίου πόνος",
               options = c("ὅτι οὐδεὶς παιδεύει μᾶλλον ἢ ὁ τοῦ βίου πόνος", "ὅτι φίλοι τὸν ὄλβον παρέχουσιν", "ὅτι λόγοι παιδεύουσι μᾶλλον ἢ πόνοι"),
               type = "radio",
               random_answer_order = TRUE,
               right = "καλῶς 😊",
               wrong = "οὐδαμῶς 😕",
               button_label = "ἐπανορθοῦν")
```

</br>
2. Τί εὖ παιδεύει;

```{r}
check_question(answer = "οἱ τοῦ βίου πόνοι",
               options = c("οἱ τοῦ βίου πόνοι", "οἱ τῶν φίλων λόγοι", "ὁ τῶν νέων ὄλβος"),
               type = "radio",
               random_answer_order = TRUE,
               right = "καλῶς 😊",
               wrong = "οὐδαμῶς 😕",
               button_label = "ἐπανορθοῦν")
```

</br>
3. Τί παρέχει τὸν ὄλβον;

```{r}
check_question(answer = "τὸ μανθάνειν",
               options = c("τὸ μανθάνειν", "τὸ πόνους φεύγειν", "τὸ πολλάκις λέγειν"),
               type = "radio",
               random_answer_order = TRUE,
               right = "καλῶς 😊",
               wrong = "οὐδαμῶς 😕",
               button_label = "ἐπανορθοῦν")
```


</br>
**Поставьте слово в нужную форму**.

```{r}
check_hint("Не забывайте расставлять ударения! Следите, чтобы не было лишних пробелов.", hint_title = "_Нажмите здесь для подсказки_")
```

</br>
4. Οἱ πόνοι ὄλβον ____ . _(παρέχω)_

```{r}
check_question(answer = "παρέχουσιν",
               right = "καλῶς 😊",
               wrong = "οὐδαμῶς 😕",
               button_label = "ἐπανορθοῦν")
```
</br>
5. Τοῖς ____ λόγοις πολλάκις οὐ πιστεύομεν. _(ὁ φίλος)_

```{r}
check_question(answer = c("τοῦ φίλου", "τῶν φίλων"),
               right = "καλῶς 😊",
               wrong = "οὐδαμῶς 😕",
               button_label = "ἐπανορθοῦν")
```
</br>
6. Τοὺς πόνους ____ πρέπει. _(φέρω)_

```{r}
check_question(answer = "φέρειν",
               right = "καλῶς 😊",
               wrong = "οὐδαμῶς 😕",
               button_label = "ἐπανορθοῦν")
```
</br>
7. Ὁ βίος ____ φίλους παρέχει. _(ὁ νέος)_

```{r}
check_question(answer = c("τῷ νέῳ", "τοῖς νέοις"),
               right = "καλῶς 😊",
               wrong = "οὐδαμῶς 😕",
               button_label = "ἐπανορθοῦν")
```
</br>
8. Οἱ νέοι μὴ ____ τὸν πόνον. _(φεύγω)_

```{r}
check_question(answer = "φευγόντων",
               right = "καλῶς 😊",
               wrong = "οὐδαμῶς 😕",
               button_label = "ἐπανορθοῦν")
```

</br>
**Вставьте на месте пропуска подходящее слово из списка**.

**ἀλλά** | **δέ** | **εἰ** | **γάρ** | **καί** | **μέν**

```{r}
check_hint("Обратите внимание на порядок слов: некоторые из этих слов не ставятся в предложении на первое место. И не забывайте про тупое ударение!", hint_title = "_Нажмите здесь для подсказки_")
```

```{r}
word1 <- check_question(answer = "μὲν",
                        right = "καλῶς 😊",
                        wrong = "οὐδαμῶς 😕",
                        button_label = "ἐπανορθοῦν")

word2 <- check_question(answer = "δὲ",
                        right = "καλῶς 😊",
                        wrong = "οὐδαμῶς 😕",
                        button_label = "ἐπανορθοῦν")

word3 <- check_question(answer = "ἀλλὰ",
                        right = "καλῶς 😊",
                        wrong = "οὐδαμῶς 😕",
                        button_label = "ἐπανορθοῦν")

word4 <- check_question(answer = "γὰρ",
                        right = "καλῶς 😊",
                        wrong = "οὐδαμῶς 😕",
                        button_label = "ἐπανορθοῦν")

word5 <- check_question(answer = "καὶ",
                        right = "καλῶς 😊",
                        wrong = "οὐδαμῶς 😕",
                        button_label = "ἐπανορθοῦν")

word6 <- check_question(answer = "εἰ",
                        right = "καλῶς 😊",
                        wrong = "οὐδαμῶς 😕",
                        button_label = "ἐπανορθοῦν")
```

</br>
Οἱ  νέοι πόνους οὐ φεύγουσιν, **(1)** φέρουσιν· ὁ **(2)** πόνος παρέχει ὄλβον.

1. `r word3`
2. `r word4`

Φέρε **(3)** σύ, ὦ φίλε, τὸν πόνον· **(4)** γὰρ τοὺς πόνους φέρεις, εὖ μανθάνεις.

3. `r word5`
4. `r word6`

**Выберите подходящие формы отрицаний**.

```{r}
neg1 <- check_question(answer = "οὐ",
                       options = c("μὴ", "μηδεὶς", "οὐ", "οὐδεὶς"),
                       type = "select",
                       right = "καλῶς 😊",
                       wrong = "οὐδαμῶς 😕",
                       button_label = "ἐπανορθοῦν")

neg2 <- check_question(answer = "μὴ",
                       options = c("μὴ", "μηδεὶς", "οὐ", "οὐδεὶς"),
                       type = "select",
                       right = "καλῶς 😊",
                       wrong = "οὐδαμῶς 😕",
                       button_label = "ἐπανορθοῦν")

neg3 <- check_question(answer = "οὐδεὶς",
                       options = c("μὴ", "μηδεὶς", "οὐ", "οὐδεὶς"),
                       type = "select",
                       right = "καλῶς 😊",
                       wrong = "οὐδαμῶς 😕",
                       button_label = "ἐπανορθοῦν")

neg4 <- check_question(answer = "μηδεὶς",
                       options = c("μὴ", "μηδεὶς", "οὐ", "οὐδεὶς"),
                       type = "select",
                       right = "καλῶς 😊",
                       wrong = "οὐδαμῶς 😕",
                       button_label = "ἐπανορθοῦν")


ou1 <- check_question(answer = "οὐκ",
                      options = c("οὐ", "οὐκ", "οὐχ"),
                      type = "select",
                       right = "καλῶς 😊",
                       wrong = "οὐδαμῶς 😕",
                       button_label = "ἐπανορθοῦν")

ou2 <- check_question(answer = "οὐ",
                      options = c("οὐ", "οὐκ", "οὐχ"),
                      type = "select",
                       right = "καλῶς 😊",
                       wrong = "οὐδαμῶς 😕",
                       button_label = "ἐπανορθοῦν")

ou3 <- check_question(answer = "οὐχ",
                      options = c("οὐ", "οὐκ", "οὐχ"),
                      type = "select",
                       right = "καλῶς 😊",
                       wrong = "οὐδαμῶς 😕",
                       button_label = "ἐπανορθοῦν")
```

οἱ λόγοι **(1)** παιδεύουσι τοὺς νέους. **(2)** πίστευε τοῖς λόγοις, ὦ φίλε! **(3)** παιδεύει τοὺς νέους μᾶλλον ἢ πόνος. τοὺς πόνους **(4)** φευγέτω!

1. `r neg1`
2. `r neg2`
3. `r neg3`
4. `r neg4`


**(1)** ὄλβον, πόνον δὲ φέρει ὁ βίος. ἀλλὰ τοὺς πόνους **(2)** πρέπει φεύγεισιν. 

1. `r ou1`
2. `r ou2`

**(3)** ἕνα^[acc. sg. εἷς «один»] φίλον, ἀλλὰ πολλοὺς φίλους ἔχειν πρέπει· οἱ γὰρ φίλοι μανθάνουσι καὶ παιδεύουσιν.

3. `r ou3`
