#  Геракл, друг земледельцев

**Ответьте на вопросы к тексту**.

</br>
1. Πόσος ἦν ὁ ἀριθμὸς ὁ τῶν Ἑλληνικῶν θεῶν;
```{r}
check_question(c("οὐκ ὀλίγος"), options = c("οὐκ ὀλίγος", "ὀλίγος", "μικρός", "μακρός"), type = "radio", random_answer_order = TRUE, button_label = "ἐπανορθοῦν",  right = "καλῶς 😊", wrong = "οὐδαμῶς 😕")
```

</br>
2. Διὰ τί οἱ γεωργοὶ ἐθεράπευον τοὺς θεοὺς;
```{r}
check_question(c("ὅτι οἱ θεοὶ τοὺς ἀγροὺς ἐφύλαττον"), options = c("ὅτι οἱ θεοὶ τοὺς ἀγροὺς ἐφύλαττον", "ὅτι οἱ θεοὶ ἐν τῷ οὐρανῷ ἐβιότευον",  "ὅτι τοῖς θεοῖς ἦσαν καλοὶ ναοί", "ὅτι οἱ θεοὶ εὖ μανθάνουσιν"), type = "radio", random_answer_order = TRUE, button_label = "ἐπανορθοῦν",  right = "καλῶς 😊", wrong = "οὐδαμῶς 😕")
```

</br>
3. Τίς ἦν ὁ Ἡρακλῆς;
```{r}
check_question(c("τοῦ θεοῦ υἱός", "φίλος τῶν γεωργῶν"), options = c("τοῦ θεοῦ υἱός", "φίλος τῶν γεωργῶν", "γεωργός", "ἀοιδός"), type = "checkbox", random_answer_order = TRUE, button_label = "ἐπανορθοῦν",  right = "καλῶς 😊", wrong = "οὐδαμῶς 😕")
```

</br>
4. Διὰ τί Ζεὺς ἄγει τὸν υἱὸν εἰς τὸν οὐρανόν;
```{r}
check_question(c("ὅτι θαυμάζει τὸν ἀγαθὸν θυμὸν τοῦ υἱοῦ"), options = c("ὅτι θαυμάζει τὸν ἀγαθὸν θυμὸν τοῦ υἱοῦ", "ὅτι ὁ Ἡρακλῆς ἔχει καλὸν ναόν", "ὅτι ὁ Ἡρακλῆς εὖ μανθάνει"), type = "checkbox", random_answer_order = TRUE, button_label = "ἐπανορθοῦν",  right = "καλῶς 😊", wrong = "οὐδαμῶς 😕")
```

</br>

**Замените предложение с глаголом ἔχω («имею») на конструкцию с _dativus possessivus_ и наоборот**.
_Пример: Ὁ ἀοιδὸς εἶχε τὸν ἀγρὸν => ὁ ἀγρὸς ἦν τῷ ἀοιδῷ_

</br>
5. ὁ υἱὸς εἴχε^[εἴχε(ν) imperfectum ἔχει.    ] τὸν πατέρα.  
Ὁ πατὴρ ἦν τῷ ____.
```{r}
check_question(answer = "υἱῷ", button_label = "ἐπανορθοῦν",  right = "καλῶς 😊", wrong = "οὐδαμῶς 😕")
```

</br>
6. οἱ θεοὶ εἴχον^[εἴχον imperfectum ἔχουσι   ] τοὺς ναούς.   
Οἱ ναοὶ ἦσαν τοῖς  ____.
```{r}
check_question(answer = "θεοῖς", button_label = "ἐπανορθοῦν",  right = "καλῶς 😊", wrong = "οὐδαμῶς 😕")
```

</br>
7. τοῖς γεωργοῖς ἦν ὁ φίλος.  
Οἱ γεωργοὶ εἶχον τὸν  ____.
```{r}
check_question(answer = "φίλον", button_label = "ἐπανορθοῦν",  right = "καλῶς 😊", wrong = "οὐδαμῶς 😕")
```

</br>
8. τῷ νέω ἦν ἀγαθὸς θυμός.  
Ὁ νέος εἶχε ἀγαθὸν  ____.
```{r}
check_question(answer = "θυμόν", button_label = "ἐπανορθοῦν",  right = "καλῶς 😊", wrong = "οὐδαμῶς 😕")
```


</br>
**Выберите подходящий предлог**.

</br>
9. οἱ θεοὶ βιοτεύουσιν ____ τῷ οὐρανῷ.
```{r}
check_question(answer = "ἐν", options = c("εἰς", "ἐκ", "ἐξ", "ἐν"), type = "radio", alignment = "horizontal", button_label = "ἐπανορθοῦν",  right = "καλῶς 😊", wrong = "οὐδαμῶς 😕")
```

</br>
10. ὁ θεὸς ἄγει τοὺς θνητοὺς ____ τὸν οὐρανόν.
```{r}
check_question(answer = "εἰς", options = c("εἰς", "ἐκ", "ἐξ", "ἐν"), type = "radio", alignment = "horizontal", button_label = "ἐπανορθοῦν",  right = "καλῶς 😊", wrong = "οὐδαμῶς 😕")
```

</br>
11. ὁ  Ἡρακλῆς ἔλυε τοὺς γεωργοὺς ____ πολλῶν πόνων.
```{r}
check_question(answer = "ἐκ", options = c("εἰς", "ἐκ", "ἐξ", "ἐν"), type = "radio", alignment = "horizontal", button_label = "ἐπανορθοῦν",  right = "καλῶς 😊", wrong = "οὐδαμῶς 😕")
```

</br>
12. ὁ πατὴρ ἄγει τὸν υἱὸν ____ ἀγροῦ εἰς τὸν ναόν.
```{r}
check_question(answer = "ἐξ", options = c("εἰς", "ἐκ", "ἐξ", "ἐν"), type = "radio", alignment = "horizontal", button_label = "ἐπανορθοῦν", right = "καλῶς 😊", wrong = "οὐδαμῶς 😕")
```

</br>
**Замените выделенное существительное на местоимение αὐτός в подходящей форме**. 

</br>
13. ὁ **τῶν θεῶν** ἀριθμός = ὁ ἀριθμός ____
```{r}
check_question(answer = "αὐτῶν", 
button_label = "ἐπανορθοῦν", 
right = "καλῶς 😊", 
wrong = "οὐδαμῶς 😕")
```

</br>
14. ὁ θεὸς ἔλυεν **τοὺς γεωργούς** = ὁ θεὸς ἔλυεν ____
```{r}
check_question(answer = "αὐτούς", 
button_label = "ἐπανορθοῦν", 
right = "καλῶς 😊", 
wrong = "οὐδαμῶς 😕")
```


</br>
15. ὁ βίος **τοῦ υἱοῦ** =  ὁ βίος ____
```{r}
check_question(answer = "αὐτοῦ", 
button_label = "ἐπανορθοῦν", 
right = "καλῶς 😊", 
wrong = "οὐδαμῶς 😕")
```

</br>
16. οἱ γεωργοὶ πιστεύουσι **τῷ θεῷ** =  οἱ γεωργοὶ πιστεύουσι ____
```{r}
check_question(answer = "αὐτῷ", 
button_label = "ἐπανορθοῦν", 
right = "καλῶς 😊", 
wrong = "οὐδαμῶς 😕")
```
