#  Геракл, друг земледельцев

#### Ответьте на вопросы к тексту, выбрав все правильные варианты:

1) Πόσος ἦν ὁ ἀριθμὸς ὁ τῶν Ἑλληνικῶν θεῶν;
```{r}
check_question(c("οὐκ ὀλίγος"), options = c("οὐκ ὀλίγος", "ὀλίγος", "μικρός", "δέκα", "ἀδύνατόν ἐστι ταῦτα ἰδεῖν"), type = "radio", random_answer_order = TRUE)
```
\
2) Διὰ τί οἱ γεωργοὶ ἐθεράπευον τοὺς θεοὺς;
```{r}
check_question(c("διότι οἱ θεοὶ τοὺς ἀγροὺς ἐφύλαττον"), options = c("διότι ἀμαθεῖς ἦσαν", "διότι οἱ θεοὶ τοὺς ἀγροὺς ἐφύλαττον", "διότι ἤθελον ταῦτα ποιεῖν",  "διότι εὐσεβεῖς ἦσαν"), type = "radio", random_answer_order = TRUE)
```
\
3) Τίς ἦν ὁ Ἡρακλῆς;
```{r}
check_question(c("ὁ τοῦ Διὸς υἱός", "ὁ τῶν γεωργῶν φίλος"), options = c("ὁ τοῦ Διὸς υἱός", "ὁ τῶν γεωργῶν φίλος", "ἀνήρ τις", "οὖτις", "κάπρος μέγας"), type = "checkbox", random_answer_order = TRUE)
```
\
4) Διὰ τί Ζεὺς ἄγει τὸν υἱὸν εἰς τὸν οὐρανόν;
```{r}
check_question(c("διότι πολλούς πόνους ἔπασχεν ὁ Ἡρακλῆς"), options = c("διότι φιλεῖ τὸν υἱόν", "διὸτι ἐθέλει κολάζειν τὸν υἱόν", "διότι κάμνει μέγα ὁ Ἡρακλῆς", "διότι περιεργάζεται ὁ Ἡρακλῆς καὶ διαφθείρει τοὺς νέους", "διότι πολλούς πόνους ἔπασχεν ὁ Ἡρακλῆς"), type = "checkbox", random_answer_order = TRUE)
```

#### Замените предложение с глаголом ἔχω (имею) на конструкцию с _dativus possessivus_ и наоборот:
_Пример: Ὁ ἀοιδὸς εἶχε τὸν ἀγρὸν => ὁ ἀγρὸς ἦν τῷ ἀοιδῷ_
\
\
5) ὁ υἱὸς εἴχε* τὸν πατέρα.  
Ὁ πατὴρ ἦν τῷ __
```{r}
check_question(answer = "υἱῷ")
```
\
6) οἱ θεοὶ εἴχον* τοὺς ναούς.   
Οἱ ναοὶ ἦσαν τοῖς __
```{r}
check_question(answer = "θεοῖς")
```
\
7) τοῖς γεωργοῖς ἦν ὁ φίλος.  
Οἱ γεωργοὶ εἶχον τὸν __
```{r}
check_question(answer = "φίλον")
```
\
8) τῷ νεῷ ἦν ἀγαθὸς θυμός.  
Ὁ νέος εἶχε ἀγαθὸν __
```{r}
check_question(answer = "θυμόν")
```
\
*εἴχε(ν) imperfectum ἔχει.    
*εἴχον imperfectum ἔχουσι(ν)

#### Заполните пробелы, используя слова из списка:
\
9) οἱ θεοὶ βιοτεύουσιν __ τῷ οὐρανῷ.
```{r}
check_question(answer = "ἐν", options = c("εἰς", "ἐκ", "ἐξ", "ἐν"), type = "radio", alignment = "horizontal")
```
\
10) ὁ θεὸς ἄγει τοὺς θνητοὺς __ τὸν οὐρανόν.
```{r}
check_question(answer = "εἰς", options = c("εἰς", "ἐκ", "ἐξ", "ἐν"), type = "radio", alignment = "horizontal")
```
\
11) ὁ  Ἡρακλῆς ἔλυε τοὺς γεωργοὺς __ τῶν πολλῶν πόνων.
```{r}
check_question(answer = "ἐκ", options = c("εἰς", "ἐκ", "ἐξ", "ἐν"), type = "radio", alignment = "horizontal")
```
\
12) ὁ πατὴρ ἄγει τὸν υἱὸν __ ἀγροῦ εἰς τὸν ναόν.
```{r}
check_question(answer = "ἐξ", options = c("εἰς", "ἐκ", "ἐξ", "ἐν"), type = "radio", alignment = "horizontal")
```


#### Расставьте слова в правильном порядке 
\
13)
```{r}
check_question(answer = c("Οἱ", "γεωργοὶ", "ἐθεράπευον", "τοὺς", "θεούς"), type = "in_order")
```
\
14)
```{r}
check_question(answer = c("Ἡρακλῆς", "ἦν", "φίλος", "τῶν", "γεωργῶν"), type = "in_order")
```
\

#### Результат: `r insert_score()` out of 14
\
\