# Геракл, помощник людей
\

#### Переведите прямую речь в косвенную с помощью оборота accusativus cum infinitivo
*Пример:* Ὁ βασιλεῦς κελεύει·"θεράπευε τοὺς θεούς, ὦ φίλε" => ...τὸν φίλον τοὺς θεοὺς θεραπεύειν
\
\
**Ὁ βασιλεῦς κελεύει·...**
\
\
1. «σῷζε τοὺς γεωργοὺς, ὦ δοῦλε»
```{r}
check_question(c("τὸν δοῦλον τοὺς γεωργοὺς σῴζειν","τὸν δοῦλον σῴζειν τοὺς γεωργούς"), right="καλῶς 😊", wrong="οὐδαμῶς 😕", button_label="ἐπανορθοῦν")
```
\
2. «λαμβάνετε μακρὸν ἔπαινον, ὦ ἀοιδοί»
```{r}
check_question(c("τοὺς ἀοιδοὺς μακρὸν ἔπαινον λαμβάνειν","τοὺς ἀοιδοὺς λαμβάνειν μακρὸν ἔπαινον"), right="καλῶς 😊", wrong="οὐδαμῶς 😕", button_label="ἐπανορθοῦν")
```
\
3. «φέρε τοὺς πόνους, ὦ νέε»
```{r}
check_question(c("τὸν νέον τοὺς πόνους φέρειν","τὸν νέον φέρειν τοὺς πόνους"), right="καλῶς 😊", wrong="οὐδαμῶς 😕", button_label="ἐπανορθοῦν")
```
\
4. «βλάπτε τοὺς ἐναντίους, ὦ σύμμαχε»
```{r}
check_question(c("τὸν σύμμαχον τοὺς ἐναντίους βλάπτειν","τὸν σύμμαχον βλάπτειν τοὺς ἐναντίους"), right="καλῶς 😊", wrong="οὐδαμῶς 😕", button_label="ἐπανορθοῦν")
```
#### Выберите подходящий предлог:
\
\
5. Μανθάνετε ____ τῶν ἀνδρείων ἀνθρώπων.
```{r}
check_question(answer = "παρά", options = c("περί", "παρά", "ἄνευ"), type = "radio", alignment = "horizontal", right="καλῶς 😊", wrong="οὐδαμῶς 😕", button_label="ἐπανορθοῦν")
```
\
6. Ἀνδρεῖοι ἄνθρωποι οὐ πολλάκις ____ τῶν κινδύνων λέγουσιν.
```{r}
check_question(answer = "περί", options = c("περί", "παρά", "ἄνευ"), type = "radio", alignment = "horizontal", right="καλῶς 😊", wrong="οὐδαμῶς 😕", button_label="ἐπανορθοῦν")
```
\
7. Οὐ πολλοὶ βιοτεύουσιν ____ κινδύνων
```{r}
check_question(answer = "ἄνευ", options = c("περί", "παρά", "ἄνευ"), type = "radio", alignment = "horizontal", right="καλῶς 😊", wrong="οὐδαμῶς 😕", button_label="ἐπανορθοῦν")
```
\
8. Οὐ πρέπει ____ τῶν δειλῶν ἀνθρώπων λέγειν.  
```{r}
check_question(answer = "περί", options = c("περί", "παρά", "ἄνευ"), type = "radio", alignment = "horizontal", right="καλῶς 😊", wrong="οὐδαμῶς 😕", button_label="ἐπανορθοῦν")
```
\

#### Выберите подходящий союз
\
9. Τῷ δήμῳ καὶ τοῖς γεωργοῖς ἦν φίλος ὁ Ἡρακλῆς, ____ αὐτοὺς ἐκ δεινῶν κινδύνων ἔλυεν.
```{r}
check_question(answer = c("ἐπεὶ", "ὅτι"), options = c("ὅτι", "ἐπεί", "ὥστε"), type = "checkbox", alignment = "horizontal", right="καλῶς 😊", wrong="οὐδαμῶς 😕", button_label="ἐπανορθοῦν")
```
\
10. Ἡρακλῆς ἐλάμβανε λαμπρὸν ἔπαινον, ____ ἄνευ συμμάχων καὶ αὐτοὺς καὶ τοὺς ἀγροὺς ἔσῳζεν.
```{r}
check_question(answer = c("ὅτι", "ἐπεί"), options = c("ὅτι", "ἐπεί", "ὥστε"), type = "checkbox", alignment = "horizontal", right="καλῶς 😊", wrong="οὐδαμῶς 😕", button_label="ἐπανορθοῦν")
```
\
11. Ὁ Εὐρυσθεὺς δειλός ἦν, ____ ὁ τοῦ δούλου θυμὸς φοβερὸς ἦν αὐτῷ.
```{r}
check_question(answer = "ὥστε", options = c("ὅτι", "ἐπεί", "ὥστε"), type = "radio", alignment = "horizontal", right="καλῶς 😊", wrong="οὐδαμῶς 😕", button_label="ἐπανορθοῦν")
```
\

#### Ответьте на вопросы к тексту 
\
12. Τί Εὐρυσθεὺς ὁ βασιλεὺς τῷ δούλῳ ἐκέλευεν;
```{r}
check_question(answer = "πολλοὺς ἄθλους πάσχειν", options = c("λαμπρὸν ἔπαινον λαμβάνειν", "τοὺς γεωργοὺς ἐκ κινδύνων λύειν", "πολλοὺς ἄθλους πάσχειν", "πόνους φεύγειν"), type = "radio", right="καλῶς 😊", wrong="οὐδαμῶς 😕", button_label="ἐπανορθοῦν")
```
\
13. Ποῖος ἦν ὁ Ἡρακλῆς; 
```{r}
check_question(answer = "ἀνδρεῖος", options = c("δεινός", "δειλός", "ἄγριος", "ἀνδρεῖος"), type = "radio", right="καλῶς 😊", wrong="οὐδαμῶς 😕", button_label="ἐπανορθοῦν")
```
\
14. Διὰ τί ὁ Ἡρακλῆς φίλος ἦν τῷ δῆμῳ καὶ τοῖς γεωργοῖς;
```{r}
check_question(answer = "ἐπεὶ αὐτοὺς ἐκ δεινῶν κινδύνων ἔλυεν", options = c("ἐπεὶ αὐτοὺς ἐκ δεινῶν κινδύνων ἔλυεν", "ἐπεὶ ἀνδρεῖος ἦν", "ἐπεὶ μακρὸν χρόνον ἦν δοῦλος", "ἐπεὶ πολλοὺς ἄθλους ἔπασχεν"), type = "radio", right="καλῶς 😊", wrong="οὐδαμῶς 😕", button_label="ἐπανορθοῦν")
```
\
15. Τίς ἔβλαπτε τοὺς ἀγρούς;
```{r}
check_question(answer = "πολλοὶ κἀπροι καὶ ἄγριοι ταῦροι", options = c("Εὐρυσθεὺς ὁ βασιλεύς", "Ἡρακλῆς", "πολλοὶ κἀπροι καὶ ἄγριοι ταῦροι", "οἱ ἄνθρωποι αὐτοί"), type = "radio", right="καλῶς 😊", wrong="οὐδαμῶς 😕", button_label="ἐπανορθοῦν")
```
\
16. Ποῖ ὁ Ἡρακλῆς κάπρους καὶ ταύρους ἔφερεν;
```{r}
check_question(answer = "εἰς τὸν τοῦ δειλοῦ κυρίου οἶκον", options = c("εἰς τοὺς τῶν γεωργῶν ἀγρούς", "εἰς τὸν οἶκον τὸν τοῦ φίλου", "εἰς τὸν τοῦ δειλοῦ κυρίου ἀγρόν", "εἰς τὸν τοῦ δειλοῦ κυρίου οἶκον"), type = "radio", right="καλῶς 😊", wrong="οὐδαμῶς 😕", button_label="ἐπανορθοῦν")
```
\