# Нить Ариадны

***
### Μελέτημα 1

Выберите верный падеж у выделенных слов: 

Ἡ Ἀριάδνη θαυμάζει ἐπὶ  (1) **ὁ θάνατος**  τοῦ Μινωταύρου καὶ ἥδεται, ὅτι ἐπὶ (2) **ὁ θάνατος** οἱ ἑταῖροι οὐ πέμπονται· σὺν (3) **αὐτοί** εἰς τὸ πλοῖον εἰσβαίνει.

</br>

(1):
```{r}
check_question (answer = "τῷ θάνατῳ",
                options = c("ὁ θάνατος", "τῷ θάνατῳ", "τὸν θάνατον", "τοῦ θανάτου"),
                right = "κάλλιστα 🍓",
                wrong = "οὐδαμῶς 😔",
                button_label = "ἆρα ὀρθῶς λέγω")
```

</br>

(2):
```{r}
check_question (answer = "τὸν θάνατον",
                options = c("ὁ θάνατος", "τῷ θάνατῳ", "τὸν θάνατον", "τοῦ θανάτου"),
                right = "κάλλιστα 🍓",
                wrong = "οὐδαμῶς 😔",
                button_label = "ἆρα ὀρθῶς λέγω")
                
```

</br>

(3):
```{r}
check_question (answer = "αὐτοῖς",
                options = c("αὐτοί", "αὐτοῖς", "αὐτούς", "αὐτῶν"),
                right = "κάλλιστα 🍓",
                wrong = "οὐδαμῶς 😔",
                button_label = "ἆρα ὀρθῶς λέγω")
                
```

***
### Μελέτημα 2

Поменяйте число у выделенных слов в предложениях:

**Φυλάττου** τὸ φοβερὸν θηρίον, **μάχου** τοῖς ὅπλοις, ὦ ξένε.

```{r}
check_question (answer = "Φυλάττεσθε, μάχεσθε",
                right = "κάλλιστα 🍓",
                wrong = "οὐδαμῶς 😔",
                button_label = "ἆρα ὀρθῶς λέγω")
```

</br>

**Εἰσέρχεσθε** σὺν αὐτοῖς, ὦ ἑταῖροι, καὶ **πείθεσθε** αὐτοῖς. 

```{r}
check_question (answer = "Εἰσέρχου, πείθου",
                right = "κάλλιστα 🍓",
                wrong = "οὐδαμῶς 😔",
                button_label = "ἆρα ὀρθῶς λέγω")
```

</br>

Пишите все слова через запятую! 

***

### Μελέτημα 3

Поставьте глаголы в скобках в нужные формы имперфекта медиального или пассивного залога:

Ὁ Θησεὺς ἐκ λαβυρίνθου ἐξέρχεται καὶ τῇ Ἀριάδνῃ διαλέγεται·

«Μακρὸν χρόνον ἡμεῖς **πιέζομαι** ὑπὸ τῷ δεινῷ θηρίῳ, ὑμεῖς δὲ **φυλάττομαι** τὸν Μινώταυρον οὐδὲ ἐφονεύοντο ὑπ᾽ αὐτοῦ. 

```{r}
check_question (answer = "ἐπιεζόμεθα, ἐφυλάττεσθε",
                right = "κάλλιστα 🍓",
                wrong = "οὐδαμῶς 😔",
                button_label = "ἆρα ὀρθῶς λέγω")
```

</br>

Πολλοὶ νεανισκοὶ **κελεύομαι** ἐπὶ θάνατον πέμπεσθαι, ἐπεὶ Αἰγεὺς τῷ Κρητικῷ τυράννῳ **πείθομαι**. 

```{r}
check_question (answer = "ἐκελεύοντο, ἐπείθετο",
                right = "κάλλιστα 🍓",
                wrong = "οὐδαμῶς 😔",
                button_label = "ἆρα ὀρθῶς λέγω")
```

</br>

Νῦν δὲ νεκρός ἐστιν ὁ Μινώταυρος· ἐγὼ μὲν γὰρ **μάχομαι** τῷ θηρίῳ καὶ ἐφόνευον αὐτόν.

```{r}
check_question (answer = "ἐμαχόμην",
                right = "κάλλιστα 🍓",
                wrong = "οὐδαμῶς 😔",
                button_label = "ἆρα ὀρθῶς λέγω")
```

</br>

Σὺ δέ, ὦ Ἀριάδνη, **χαρίζομαι** τοῖς ξένοις· φεύγε οὖν σὺν τοῖς Ἀθηναίοις».

```{r}
check_question (answer = "ἐχαρίζου",
                right = "κάλλιστα 🍓",
                wrong = "οὐδαμῶς 😔",
                button_label = "ἆρα ὀρθῶς λέγω")
```

</br>

Пишите все слова через запятую! 

***

### Μελέτημα 4

Что на картинках? Расставьте слова в правильном порядке:


![](https://drive.google.com/uc?id=1zoIMtTSVlJyDeQxjfsqiTUiaTulpf7Q-){width="70%"}

α'.

```{r}

check_question (answer = c("Ὁ", "Θησεὺς", "λαμβάνει", "μακρὸν", "λίνον", "παρὰ", "τῆς", "Ἀριάδνης"),
                type = "in_order",
                alignment = "horizontal", 
                right = "κάλλιστα 🍓",
                wrong = "οὐδαμῶς 😔",
                button_label = "ἆρα ὀρθῶς λέγω")
```

</br>

β'. 

```{r}

check_question (answer = c("Ὁ", "Θησεὺς", "ἐν", "τῷ", "λαβυρίνθῳ", "ἐστίν·", "ἐθέλει", "γὰρ", "τὸν", "Μινώταυρον", "φονεύειν"),
                type = "in_order",
                alignment = "horizontal", 
                right = "κάλλιστα 🍓",
                wrong = "οὐδαμῶς 😔",
                button_label = "ἆρα ὀρθῶς λέγω")
```

</br>

γ'. 


```{r}

check_question (answer = c("Ὁ", "Θησεὺς", "εὖ", "µάχεται", "τῷ", "Μινωταύρῳ", "καὶ", "φονεύει", "αὐτόν"),
                type = "in_order",
                alignment = "horizontal", 
                right = "κάλλιστα 🍓",
                wrong = "οὐδαμῶς 😔",
                button_label = "ἆρα ὀρθῶς λέγω")
```

</br>
</br>

#### Всего правильных ответов: 

```{r}
insert_score() 
```

</br>
</br>

















