# Дедал

</br>
**Ответьте на вопросы к тексту.**

</br>
1. Τίνι ὁ Δαίδαλος τῶν ἄλλων ἀνθρώπων διέφερεν;
```{r}
check_question(answer = c('ἐµπειρίᾳ', 'σοφίᾳ'),
               options = c('ἐµπειρίᾳ', 'σοφίᾳ', 'βίᾳ', 'πτεροῖς'),
               type = 'checkbox',
               random_answer_order = TRUE,
               right = 'καλῶς 😊',
               wrong = 'οὐδαμῶς 😕',
               button_label = 'ἐπανορθοῦν')
```

</br>
2. Διὰ τί ὁ τύραννος τὸν Δαίδαλον ἐνέκλειεν; 
```{r}
check_question(answer = 'ὅτι ὁ Δαίδαλος τῷ τυράννῳ πείθεσθαι οὐκ ἐβούλετο',
               options = c(
                 'ὅτι ὁ Δαίδαλος τῷ τυράννῳ πείθεσθαι οὐκ ἐβούλετο', 
                 'ὅτι τὸν Δαίδαλον ἐμπειρίας ζήλει',
                 'ὅτι ὁ Δαίδαλος ἐκ τῆς Ἀθηναίας χώρας ἦν',
                 'ὅτι ὁ Δαίδαλος διὰ δὲ τὴν θαυµασίαν σοφίαν τοῖς θεοῖς ὅµοιος εἶναι ἐνοµίζετο'
               ),
               type = 'radio',
               random_answer_order = TRUE,
               right = 'καλῶς 😊',
               wrong = 'οὐδαμῶς 😕',
               button_label = 'ἐπανορθοῦν')
```

</br>
3. Διὰ τί ὁ Ἴκαρος εἰς τὸν πόντον εἰσέπιπτεν; 
```{r}
check_question(answer = c('ὅτι τῷ πατρὶ οὐκ ἐπείθετο', 
                          'ὅτι ἡ φοβερὰ βία ἡ τοῦ ἡλίου διελύετο τὰ πτερὰ αὐτοῦ'), 
               options = c(
                 'ὅτι τῷ πατρὶ οὐκ ἐπείθετο', 
                 'ὅτι ἡ φοβερὰ βία ἡ τοῦ ἡλίου διελύετο τὰ πτερὰ αὐτοῦ',
                 'ὅτι ὁ αὐτοῦ πατὴρ τούς θεοὺς καὶ τὰς θεὰς ἐμέμφετο',
                 'ὅτι ἐν µέσῳ τοῦ οὐρανοῦ καὶ τοῦ πόντου ἐπέτετο'
               ),
               type = 'checkbox',
               random_answer_order = TRUE,
               right = 'καλῶς 😊',
               wrong = 'οὐδαμῶς 😕',
               button_label = 'ἐπανορθοῦν')
```

</br>
</br>
**Поставьте слова в скобках в нужный падеж, сохранив число.** 

```{r}
check_hint("Не забывайте расставлять ударения! Прописные и строчные оставляйте как в задании. Следите, чтобы не было лишних пробелов.", hint_title = '_Нажмите здесь для подсказки._')
```

</br>
Ὁ Δαίδαλος πρὸς τὸν Ἴκαρον λέγει· «Ἡμεῖς μέν, ὦ υἱέ, οὐ σῳζόμεθα ὑπὸ τῆς Ἀθηνᾶς καὶ (1: **ἄλλαι ἀγαθαὶ θεαί**). 



```{r}
q1 <- check_question(answer = 'ἄλλων ἀγαθῶν θεῶν',
                     right = 'καλῶς 😊',
                     wrong = 'οὐδαμῶς 😕',
                     button_label = 'ἐπανορθοῦν')

q2 <- check_question(answer = 'Σοφίᾳ',
                     right = 'καλῶς 😊',
                     wrong = 'οὐδαμῶς 😕',
                     button_label = 'ἐπανορθοῦν')


q3 <- check_question(answer = 'τὴν ἐλευθερίαν',
                     right = 'καλῶς 😊',
                     wrong = 'οὐδαμῶς 😕',
                     button_label = 'ἐπανορθοῦν')

q4 <- check_question(answer = 'ἡ ἐμπειρία',
                     right = 'καλῶς 😊',
                     wrong = 'οὐδαμῶς 😕',
                     button_label = 'ἐπανορθοῦν')


q5 <- check_question(answer = 'τῆς φοβερὰς ἀδικίας',
                     right = 'καλῶς 😊',
                     wrong = 'οὐδαμῶς 😕',
                     button_label = 'ἐπανορθοῦν')

q6 <- check_question(answer = 'ταῖς Ἀθήναις',
                     right = 'καλῶς 😊',
                     wrong = 'οὐδαμῶς 😕',
                     button_label = 'ἐπανορθοῦν')

q7 <- check_question(answer = 'Καλαὶ χῶραι',
                     right = 'καλῶς 😊',
                     wrong = 'οὐδαμῶς 😕',
                     button_label = 'ἐπανορθοῦν')


q8 <- check_question(answer = 'πολλὰς ἡμέρας',
                     right = 'καλῶς 😊',
                     wrong = 'οὐδαμῶς 😕',
                     button_label = 'ἐπανορθοῦν')

```

1. `r q1`

</br>
(2: **Σοφία**) τε καὶ δόλῳ (3: **ἡ ἐλευθερία**) ποριζόμεθα· ἀεὶ γὰρ (4: **ἡ ἐμπειρία**) ἐκ (5: **ἡ φοβερὰ ἀδικία**) σῴζει.

2. `r q2`
3. `r q3`
4. `r q4`
5. `r q5`


</br>
Πετόμεθα οὖν ἐκ τοῦ λαβυρίνθου, ἀλλ᾽ οὐ δύνατοί ἐσμεν ἐν (6: **αἱ Ἀθῆναι**) πάλιν βιοτεύειν· μάλα γὰρ ἐχθαίρομαι ὑπὸ τῶν Ἀθηναίων.

6. `r q6`

</br>
(7: **Καλαὶ χῶραι**) ἐν τῇ Σικελίᾳ εἰσίν· βούλομαι οὖν (8: **πολλαὶ ἡμέραι**) ἐνταῦθα μένειν (= βιοτεύειν)».

7. `r q7`
8. `r q8`

</br>
</br>
**Поставьте глаголы в имперфект.**
</br>

```{r}
check_hint("Прописные и строчные оставляйте как в задании. Следите, чтобы не было лишних пробелов.", hint_title = '_Нажмите здесь для подсказки._')
```
</br>
```{r}

v1 <- check_question(answer = 'ἐνέκλειεν',
                     right = 'καλῶς 😊',
                     wrong = 'οὐδαμῶς 😕',
                     button_label = 'ἐπανορθοῦν')



v2 <- check_question(answer = 'παρεσκευάζετο',
                     right = 'καλῶς 😊',
                     wrong = 'οὐδαμῶς 😕',
                     button_label = 'ἐπανορθοῦν')


v3 <- check_question(answer = 'Συνεβούλευε',
                     right = 'καλῶς 😊',
                     wrong = 'οὐδαμῶς 😕',
                     button_label = 'ἐπανορθοῦν')

v4 <- check_question(answer = 'εἰσέπιπτεν',
                     right = 'καλῶς 😊',
                     wrong = 'οὐδαμῶς 😕',
                     button_label = 'ἐπανορθοῦν')

v5 <- check_question(answer = 'ἐξεπλήττετο',
                     right = 'καλῶς 😊',
                     wrong = 'οὐδαμῶς 😕',
                     button_label = 'ἐπανορθοῦν')

v6 <- check_question(answer = 'περιεπέτετο',
                     right = 'καλῶς 😊',
                     wrong = 'οὐδαμῶς 😕',
                     button_label = 'ἐπανορθοῦν')
```

Ὁ Μίνως τόν τε πατέρα καὶ τὸν υἱὸν βίᾳ (1: **ἐγ-κλείει**) ἐν τῷ λαβυρίνῳ, ὥστε τὰ πτερὰ ὑπὸ τοῦ Δαιδάλου (2: **παρα-σκευάζεται**)· ἐβούλετο γὰρ ἐκ τοῦ τυράννου φεύγειν.

1. `r v1`
2. `r v2`

</br>
(3: **Συμ-βουλεύει**) δὲ τῷ Ἰκάρῳ μὴ πλησιάζειν τῷ ἡλίῳ, ἀλλ ̓ ὁ υἱὸς οὐκ ἐπείθετο καὶ (4: **εἰσ-πίπτει**) εἰς τὸν πόντον.

3. `r v3`
4. `r v4`

</br>
Ὁ δὲ πατὴρ μάλα (5: **ἐκ-πλήττεται**) καὶ μακρὸν χρόνον τὸν πόντον (6: **περι-πέτεται**) (= πέτεται περὶ τὸν πόντον).

5. `r v5`
6. `r v6`
